臺灣臺北地方法院刑事判決　　　　　　　 96年度易字第957號
公　訴　人　臺灣臺北地方法院檢察署檢察官
被　　　告　乙○○
上列被告因竊盜案件，經檢察官提起公訴（96年度偵字第7020號）
，本院判決如下：
    主  文
乙○○竊盜，累犯，處有期徒刑月，如易科罰金，以新臺幣壹
仟元折算壹日。
    事  實
一、乙○○曾有多次因竊盜罪經法院判刑確定之前科紀錄，並於
    民國94年間因竊盜案件，經本院以94年度易字第1474號判決
    處有期徒刑10月確定，嗣經送監執行，於95年12月24日始因
    縮短刑期而刑期屆滿執行完畢，竟仍不知悔改，復於96年3
    月30日凌晨2時50分許，意圖為自己不法所有，基於竊盜之
    犯意，在臺北市○○區○○路533號臺北漁產運銷股份有限
    公司之中央市場停車場內，趁甲○○尚未上工載取魚貨而無
    人看守之際，竊取甲○○為其日本料理店訂購而暫置在該處
    之紅甘魚2條（以保力龍箱包裝），並移至距該處約10餘公
    尺，較為隱密之擺放回收紙類角落藏放，欲另至他處取腳踏
    車後再返回載運之。嗣甲○○上工清點魚貨後發覺數量短缺
    ，經搜尋後發現其紅甘魚連同保力龍箱遭人擺放上開處所，
    遂不動聲色於附近等候，果然乙○○於同日凌晨3時許返回
    該地點，並將保力龍箱打破，取出紅甘魚2條置入其攜帶之
    飼料袋中欲行離去，甲○○遂當場將乙○○逮捕送警查辦，
    並扣得紅甘魚2條（業已由甲○○領回）。
二、案經臺北市政府警察局萬華分局報請臺灣臺北地方法院檢察
    署檢察官偵查起訴。
    理  由
一、訊據被告乙○○固不否認曾於上開時間、地點，將紅甘魚2
    條放入自行攜帶之飼料袋等情，惟矢口否認有何竊盜犯行，
    先於警方詢問、本院調查時辯稱，伊見該紅甘魚已經不新鮮
    ，以為是無人的，遂將魚取走云云（見偵查卷第12頁、本院
    96年度聲羈字第143號卷第4頁），又於檢察官偵查時及本院
    訊問及準備程序時辯稱，上開紅甘魚係伊於96年3月29日17
    時許在上開魚市場之停車場內，向伊姨丈顏福吉所吩咐之史
    先生、尤先生所購買，伊於購買後即交待1位年輕人保管，
    並約定翌日凌晨2時到該處拿魚，故該魚並非伊所竊取云云
    （見偵查卷第60-61頁、本院卷第17頁、第27頁）。
二、經查，上開紅甘魚2條為甲○○所訂購，而暫置臺北漁產運
    銷股份有限公司之中央市場停車場內等情，業經證人即告訴
    人甲○○證稱，該魚貨是從南部批發過來的，物流公司把魚
    卸載在市場的拍賣場那邊，再由專人幫忙接貨，因為貨物大
    約都是晚上12點多就來了，但是伊沒有那麼早上班，接貨的
    人會把魚貨放在停車場車子後面再走，在伊上班前魚貨沒有
    人看管，差不多凌晨3點左右，，伊點貨時發現少了一箱裡
    面裝著2條魚的保力龍箱子，就開始在附近找，有一位老婆
    婆在旁邊堆積廢紙的地方找到保力龍，因為保力龍上面都有
    做代號，上面有寫一個「文」字，並且用麥克筆寫魚貨重量
    的數字，伊可以確定該保力龍及魚都是伊所失竊的等語（見
    本院卷第38頁、第36頁），核與被告遭查獲時現場扣得裝盛
    紅甘魚之保力龍箱上方破損之外殼殘餘部分，尚遺留有以麥
    克筆書寫之「2-157」等字相符（見偵查卷第21頁下方之照
    片），而被告亦於96年3月30日於臺北市政府警察局萬華分
    局東園街派出所接受詢問時坦承，伊於96年3月30日凌晨2時
    50分許，在臺北市○○區○○路魚產市場停車場內，以順手
    牽羊之方式竊取1箱魚貨內有2條紅甘魚，伊把裝魚的箱子打
    破並將魚取出帶走，行竊之目的是因為有位老太婆對伊有恩
    ，所以要送給她等語（見偵查卷第10-11頁），堪認被告確
    有上開竊盜之事實。
三、被告嗣後雖辯稱，伊看到魚已經不新鮮，以為是無人的，遂
    將魚取走云云，然上開裝盛紅甘魚之保力龍箱係置於停車場
    較為隱密之擺放回收紙類角落等情，業經證人甲○○證述在
    卷，並稱，伊於比較遠的地方等，等到被告把保力龍箱打破
    ，並將裡面的魚拿出來後，伊才跑過去質問被告等語（見本
    院卷第36頁），顯然上開紅甘魚原本係封於保力龍箱中，並
    未顯露於外，且該箱係置於角落隱密地點，若被告僅係路過
    該處，衡情當不致輕易發現保力龍箱之藏匿位置，然被告竟
    能直接走至上該地點，並迅速將保力龍箱打破取出其內之紅
    甘魚，則被告對於上開保力龍箱置放地點及其內容物應均知
    之甚明，而上開保力龍箱原本包裝完整，並未破損，不似無
    主物等情，亦有上開照片可資佐證，故被告此一辯解，尚無
    足採。被告雖又另辯稱，上開紅甘魚係伊於96年3月29日在
    上開魚市場之停車場內，向伊姨丈顏福吉所吩咐之史先生、
    尤或游先生所購買，伊於購買後即交待1位歷性之年輕人保
    管，並約定翌日凌晨2時到該處拿魚云云，然查，證人甲○
    ○於96年3月30日約凌晨3時許至萬大路中央魚市場點貨時，
    即發現短少1個內裝2尾紅甘魚之保力龍箱，經於附近尋找後
    在角落堆積廢紙處找到，該箱係遭其他物品覆蓋，甲○○經
    其老闆指示在遠處等候，，迄被告把保力龍箱打破，並將裡
    面的魚拿出來後，才出面質問被告等情，業經證人甲○○證
    述無誤，並證稱，該停車場中並無魚販，魚市場距離被告取
    魚之處約有100公尺（本院第2法庭長度之3至4倍）等語（均
    見本院卷第36頁），顯然被告辯稱上開紅甘魚係伊在停車場
    處購得云云，並非事實。且該魚貨僅係以保力龍箱存放，若
    未予適度冷藏長期置於室外，極易腐敗，是若上開紅甘魚並
    非告訴人甲○○所訂購，甫於96年3月30日凌晨運送至該處
    ，而係如被告所辯，於96年3月29日17時許即向魚販購得而
    放置該處云云，則被告歷經約10小時候，任由該紅甘魚於停
    車場之不適保存魚貨環境下長期置放後始前往領取，顯非事
    理之常。況被告迄至本案言詞辯論終結前，仍無法提出其所
    謂「歷」姓、「史」姓、「游」姓或「尤」姓魚販之真實姓
    名供本院查證，而其陳稱曾經擔任內政部警政署副署長之姨
    丈「顏福吉」，經檢察官於內政部警政署網頁瀏覽後，亦查
    無此人，此有該署全球資訊網之列印資料1份附卷可參（見
    偵查卷第62-64頁），被告亦無法提出其姨丈之地址、電話
    等資料。衡諸一般魚販大多長期於同一地點做生意之特性，
    及親屬網絡間甚多連繫管道、線索之常情，被告自案發後迄
    本案言詞辯論終結之2個月餘期間內，竟均無法尋得上開足
    以見證其辯詞之人，顯見被告所辯應均屬空言，不能採信，
    自應以其遭查獲當日於警方詢問時所為之自白，較為接近真
    實。故本案事證明確，被告之上開竊盜犯行堪予認定。又本
    院依上開證據已足認定被告犯行，被告一再聲請本院傳喚上
    開魚販、被告姨丈等人，復不提出所聲請傳喚證人之連繫資
    料，其欲圖延遲訴訟程序進行之意已屬顯然，本院認為被告
    此部分之聲請尚無理由，亦無傳喚其他證人之必要，故一併
    駁回之。
四、核被告所為，係犯刑法第320條第1項之竊盜罪。又被告曾於
    94年間因竊盜案件，經本院以94年度易字第1474號判決處有
    期徒刑10月確定，嗣經送監執行，於95年12月24日始因縮短
    刑期而刑期屆滿執行完畢等情，有臺灣高等法院被告前科紀
    錄表1份附卷可參，其於有期徒刑執行完畢後5年內再故意犯
    本案有期徒刑以上之罪，為累犯，應依刑法第47條第1項規
    定加重其刑。爰審酌被告已有多次竊盜前科，素行不佳，且
    正值壯年，不思以正當工作維持生計，竟因貪圖蠅利，而為
    本案之竊盜犯行，顯乏尊重他人財產權之觀念，其犯後又圖
    卸責，未曾反省其責，態度不佳，惟其所竊得之物價值無多
    ，隨即遭查獲，告訴人甲○○受害程度輕微等一切情狀，量
    處如主文所示之刑，並諭知易科罰金之折算標準。
據上論斷，應依刑事訴訟法第299條第1項前段，刑法第第320條
第1項、第47條第1項、第41條第1項前段，刑法施行法第1條之1
，判決如主文。
本案經檢察官蕭方舟到庭執行職務。
中　　華　　民　　國　　96　　年　　6 　　月　　15　　日
                  刑事第十庭          法  官  林柏泓
如不服本判決，應於判決送達後10日內，向本院提出上訴狀。
以上正本證明與原本無異。
      　　　　　　　　　　　　　　　　書記官　柯貞如
中　　華　　民　　國　　96　　年　　6 　　月　　15　　日
附錄本案論罪科刑法條全文
中華民國刑法第320條
（普通竊盜罪、竊佔罪）
意圖為自己或第三人不法之所有，而竊取他人之動產者，為竊盜罪，處
 5 年以下有期徒刑、拘役或 5 百元以下罰金。
意圖為自己或第三人不法之利益，而竊佔他人之不動產者，依前項之規定
處斷。
前二項之未遂犯罰之。
